# 股权交易

提问人：木叶白牙 时间：2017-08-03 23:20:45
老师您好： 甲公司是A公司（拟上市公司，准备用剥离出去的甲公司IPO）的全资子公司，A公司有 5 名股东，其中包括自然人、法人、合伙企业股东，若将A公司所持甲公司股权全部转移给A公司的 5 名股东，转移后持股比例按照 5 名股东持有的A公司股权比例执行。 问题： 1 、该转移行为是同一控制下的转让行为，不评估应该没问题吧？ 2 、该转让行为是否涉及转让所得纳税？
相关文件？ 3 、该行为是否对IPO造成障碍？若存在障碍发审委如何考虑该障碍或可能存在什么风险？ 4 、账务处理上直接将长投与资本公积对冲可否？是否需要作为赠与行为计入损益处理？

回答人：chenyiwei
1 、此类情况类似于持股结构的还原，从各位股东的立场看，其享有A公司和甲公司作为一个整体的权益并未发生实质性变化，因此个人理解可以接受不进行评估的做法，但要注意股权转让涉及的关联交易特别纳税调整风险，建议转让价格不低于对应享有的甲公司帐面净资产份额。 2 、A公司应确认股权转让所得，计算缴纳企业所得税。如需采用特殊性税务处理方式的，建议咨询税务专业人士，并提示A公司和相关股东与主管税务机关充分沟通。 3 、在确保实际控制权不变、各股东所享有的权益比例和份额无重大变化的情况下，可以认为此类股权结构还原不会对IPO产生重大不利影响。 4 、如果没有证据表明股权转让价格显失公允，则A公司可以确认处置损益；但对显失公允的交易对价部分，应按权益性交易原则处理。